bg-BG: Тип основа на мачтата: Адаптер; Deep Tuttle; Пиедестал; Плоча; Powerbox; Релса; Tuttle; Друго
it: Tipo di base dell'albero: Adattatore; Deep Tuttle; Piedistallo; Piastra; Powerbox; Binario; Tuttle; Altro
vi: Loại đế cột buồm: Bộ chuyển đổi; Deep Tuttle; Chân đế; Tấm; Hộp Powerbox; Rãnh; Tuttle; Khác
th: ประเภทฐานเสา: อะแดปเตอร์; Deep Tuttle; แท่น; แผ่นเพลต; Power Box; ราง; Tuttle; อื่นๆ
nl: Mastvoet type: Adapter; Deep Tuttle; Voetstuk; Plaat; Powerbox; Rail; Tuttle; Overige
zh-TW: 桅杆底座類型: 轉接器; Deep Tuttle; 底座; 底板; Powerbox; 軌道; Tuttle; 其他
ro-RO: Tipul bazei catargului: Adaptor; Deep Tuttle; Piedestal; Placă; Powerbox; Șină; Tuttle; Altele
sk-SK: Typ základne stožiara: Adaptér; Deep Tuttle; Podstavec; Doska; Powerbox; Koľajnica; Tuttle; Iný
tr: Direk tabanı tipi: Adaptör; Deep Tuttle; Kaide; Plaka; Powerbox; Ray; Tuttle; Diğer
pl: Typ podstawy masztu: Adapter; Deep Tuttle; Kolumna; Płyta; Powerbox; Szyna; Tuttle; Inne
ko: 마스트 베이스 유형: 어댑터; 딥 터틀; 페데스탈; 플레이트; 파워박스; 트랙; 터틀; 기타
cs: Typ základny stěžně: Adaptér; Deep Tuttle; Podstavec; Deska; Powerbox; Kolejnice; Tuttle; Jiné
da: Mastbasetype: Adapter; Deep Tuttle; Piedestal; Plade; Powerbox; Skinne; Tuttle; Andet
lt-LT: Stiebo pagrindo tipas: Adapteris; „Deep Tuttle“; Pjedestalas; Plokštelė; „Powerbox“; Bėgelis; „Tuttle“; Kita
pt-PT: Tipo de base do mastro: Adaptador; Deep Tuttle; Pedestal; Placa; Powerbox; Calha; Tuttle; Outro
ja: マストベースタイプ: アダプター; ディープタトル; ペデスタル; プレート; パワーボックス; トラック; タトル; その他
fi: Maston jalustan tyyppi: Sovitin; Deep Tuttle; Jalusta; Levy; Powerbox; Kisko; Tuttle; Muu
hr-HR: Vrsta baze jarbola: Adapter; Deep Tuttle; Baza (pedestal); Ploča; Powerbox; Staza; Tuttle; Ostalo
sl-SI: Vrsta podnožja jamborja: Adapter; Deep Tuttle; Podstavek; Plošča; Powerbox; Tirnica; Tuttle; Drugo
en: Mast base type: Adapter; Deep Tuttle; Pedestal; Plate; Powerbox; Track; Tuttle; Other
el: Τύπος βάσης ιστού: Προσαρμογέας; Deep Tuttle; Βάση; Πλάκα; Powerbox; Ράγα; Tuttle; Άλλο
nb: Mastbasetype: Adapter; Deep Tuttle; Sokkel; Plate; Powerbox; Spor; Tuttle; Annet
sv: Mastbastyp: Adapter; Deep Tuttle; Piedestal; Platta; Powerbox; Spår; Tuttle; Annat
pt-BR: Mastro base tipo: Adaptador; Deep Tuttle; Pedestal; Placa; Powerbox; Trilho; Tuttle; Outro
zh-CN: 桅杆底座类型: 适配器; Deep Tuttle; 基座; 底板; Powerbox; 滑轨; Tuttle; 其他
es: Tipo de base del mástil: Adaptador; Deep Tuttle; Pedestal; Placa; Powerbox; Riel; Tuttle; Otro
de: Mastfußtyp: Adapter; Deep Tuttle; Sockel; Platte; Powerbox; Schiene; Tuttle; Sonstiges
ru: Тип основания мачты: Адаптер; Deep Tuttle; Пьедестал; Площадка; Powerbox; Направляющая; Tuttle; Другое
hu: Árboctalp típusa: Adapter; Deep Tuttle; Talp; Lemez; Powerbox; Sín; Tuttle; Egyéb
fr: Type de base de mât: Adaptateur; Deep Tuttle; Piédestal; Platine; Powerbox; Rail; Tuttle; Autre